臺灣臺北地方法院民事判決　　　　　　　　　　　　九十三年度訴字第二九五五號
　　原　　　告　乙○○
　　訴訟代理人　尤伯祥律師
　　　　　　　　蔡志揚律師
　　被　　　告　甲○○
　　　　　　　　海森食品股份有限公司
　　法定代理人　丙○○
當事人間侵權行為損害賠償事件，經本院刑事庭移送前來，本院於中華民國九十三年
八月三日言詞辯論終結，判決如下：
    主  文
被告應連帶給付原告新臺幣貳拾萬貳仟玖佰貳拾伍元，暨其中新臺幣貳拾貳萬捌仟
佰捌拾部分，自民國九十三年二月六日起至清償日止；其餘新臺幣肆仟伍佰肆拾伍
元元部分，自民國九十三年八月四日起至清償日止，均按年利率百分之五計算之利息
。
原告其餘之訴駁回。
訴訟費用由被告連帶負擔三分之一，其餘由原告負擔。
本判決第一項得假執行。
原告其餘假執行之聲請駁回。
    事實及理由
壹、原告起訴主張：
    被告甲○○為運送食品之司機，受僱於被告海森食品股份有限公司（下稱海森公
    司），民國（下同）九十二年一月十六日上午十時許，駕駛ＤＵ－三一一０自用
    小貨車，自台北市○○路○段東向西第二線慢車道行駛，欲進入安和路之際，本
    應隨時注意車前狀況，採取必要安全措施，且在多車右轉時應先駛入最右側車道
    ，而依當時之情況，並無不能注意之情事，竟疏未注意，貿然駛入，因而擦撞當
    時騎乘機車之原告，致原告受有外傷性蛛膜腔下出血併右側硬腦膜下出血、下顎
    擦傷，嗣經鈞院判處有期徒刑二月確定。為此，請求被告甲○○賠償原告所受之
    醫療費用、工作收入損失、計程車資、餐費及非財產上損害賠償，共計新臺幣（
    下同）五十八萬二千九百二十五元，其中五十七萬八千三百八十元部分，自原起
    訴狀繕本送達被告翌日、其餘四千五百四十五元部分，自追加聲明狀送達被告翌
    日等起算之法定遲延利息；被告海森公司為甲○○之僱用人，依法應負連帶清償
    之責，為此，提起本件訴訟等語，聲明：被告應連帶給付前揭金額及利息，並願
    供擔保請准宣告假執行。
貳、被告則均以：
    伊對於原告請求之醫療費用、薪資損失、計程車資及餐費均不爭執，請求酌減慰
    撫金等語，以為抗辯，聲明：原告之訴及其假執行之聲請均駁回。
參、兩造均不爭執之事實：
    被告甲○○因業務過失傷害原告，經本院刑事庭判決有期徒刑二月，如易科罰金
    ，以三百元折算一日確定；又甲○○受僱於被告海森公司；甲○○及海森公司對
    於原告支出醫療費用四千二百六十元、薪資損失七萬五千元、餐費二千七百三十
    元、計程車資九百三十五元等事實，為兩造所不爭執，並有本院九十二年度交易
    字第六六一號、醫療費用收據、薪資證明書、計程車資收據等件為證，堪信為真
    實。
肆、得心證之理由：
一、程序部分：
    原告原起訴請求被告連帶給付五十七萬八千三百八十元及其遲延利息，嗣擴張聲
    明請求被告連帶給付五十八萬二千九百二十五元及其遲延利息，核與民事訴訟法
    第二百五十五條第一項第三款規定相符，應予准許，先予敘明。
二、實體部分：
    按因故意或過失，不法侵害他人之權利者，負損害賠償責任；不法侵害他人之身
    體或健康者，對於被害人因此喪失或減少勞動能力或增加生活上之需要時，應負
    損害賠償責任；又不法侵害他人之身體、健康、名譽、自由、信用、隱私、貞操
    ，或不法侵害其他人格法益而情節重大者，被害人雖非財產上之損害，亦得請求
    賠償相當之金額，民法第一百八十四條第一項前段、第一百九十三條第一項、第
    一百九十五條第一項分別定有明文。再按，受僱人因執行職務，不法侵害他人之
    權利者，由僱用人與行為人連帶負損害賠償責任，同法第一百八十八條第一項前
    段亦有明文。被告甲○○因業務過失不法侵害原告之身體，既如前述，自應對原
    告負損害賠償責任，被告海森公司為其僱用人，依法應負連帶賠償之責。茲就原
    告請求之金額，逐項審核如下：
（一）醫療費用四千二百六十元、薪資損失七萬五千元部分、餐費二千七百三十元、
      計程車資九百三十五元，共計八萬二千九百二十五元部分：
      為被告所不爭執，另有醫療費用收據、薪資證明書、計程車資收據等件為證，
      應認原告此部分請求應予准許。
（三）非財產上損害賠償五十萬元部分：
      本件原告於車禍當時，曾宣告病危，雖已治療痊癒，惟目前尚有頭痛之症狀，
      此有原告提出之診斷書及同事出具陳述書為憑，被告對前揭文書均不爭執，是
      堪信原告此部分主張為真實。是原告因被告甲○○之前揭過失侵權行為，致其
      身體受有前述傷害，治療期間其精神及肉體受有痛苦，現今尚有頭痛之症狀，
      被告為一貨車司機，收入不豐，本院審酌前情，認原告依法請求精神慰藉金十
      五萬元，尚屬有據，應予准許，逾前開准許部分之請求，即屬無據，尚難照准
      。
伍、綜上所述，原告基於侵權行為法律關係，請求被告連帶賠償二十三萬二千九百二
    十五元，應屬有據。再按，損害賠償之債，以回復原狀為原則，金錢賠償為例外
    ，故關於原告損害遲延利息之起算日，以本件附帶民事起訴狀及追加聲明狀為催
    告之意思表示，並以前揭書狀繕本送達被告翌日起算遲延利息，依法有據，應予
    准許。是原告請求被告連帶給付之二十三萬二千九百二十五元，其中二十二萬八
    千三百八十元部分，自原附帶民事起訴狀送達被告翌日即九十三年二月六日起至
    清償日止；其餘四千五百四十五元部分，則自追加聲明狀送達被告翌日即九十三
    年八月四日起至清償日止，均按年利率百分之五計算之利息，依法有據，應予准
    許。至原告請求逾前開准許之金額及利息計算範圍部分，則屬無據，為無理由，
    應予駁回。
陸、原告陳明願供擔保，聲請宣告假執行，經核原告勝訴部分，屬五十萬元以下之金
    額為被告敗訴之判決，爰依職權宣告假執行；至原告其餘假執行之聲請，因訴之
    駁回而失所依據，併予駁回之。
柒、本件判決基礎已臻明確，兩造其餘攻擊防禦方法及舉證，核與判決結果無影響，
    爰不再一一論列，併予敘明。
結論：原告之訴為一部有理由、一部無理由，依民事訴訟法第七十九條、第八十五條
第二項、第三百八十九條第一項第三款，判決如主文。
中　　　華　　　民　　　國　　九十三　　年　　　八　　　月　　二十四　　日
                                        民事第二庭  法  官    洪純莉
正本係照原本作成
如對本判決上訴，須於判決送達後廿日內向本院提出上訴狀
中　　　華　　　民　　　國　　九十三　　年　　　八　　　月　　二十四　　日
                                                    書記官    黃慧怡
